【裁判字號】    98,訴,881
【裁判日期】    981130
【裁判案由】    違反槍砲彈藥刀械管制條例
【裁判全文】
臺灣嘉義地方法院刑事判決               98年度訴字第881號
公  訴  人  臺灣嘉義地方法院檢察署檢察官
被      告  甲○○
指定辯護人  本院公設辯護人  顏玲玲
上列被告因槍砲彈藥刀械管制條例案件，經檢察官提起公訴（98
年度偵字第5458號），本院判決如下：
    主  文
甲○○未經許可，持有可發射子彈具有殺傷力之改造手槍，處有
期徒刑貳年，併科罰金新臺幣捌萬元，罰金如易服勞役，以新臺
幣壹仟元折算壹日。緩刑伍年。扣案仿BERETTA廠九二FS型半自
動改造手槍（含彈匣壹個，槍枝管制編號：000000000
0號）、子彈拾捌顆，均沒收。
    事  實
一、甲○○明知槍砲彈藥刀械管制條例所列之槍砲、彈藥為管制
    物品，非經主管機關許可不得持有，於民國96年2、3月間，
    因至其所經營麵攤消費之客人離去時留下1手提袋，內置仿
    BERETTA廠92FS型半自動改造手槍一把、供上述手槍所用具
    殺傷力之改造子彈12顆及口徑9mm具有殺傷力之制式子彈15
    顆，甲○○竟基於持有具殺傷力之改造手槍、子彈之犯意，
    而予非法持有，迄至98年7月8日下午5時30分許，為警持搜
    索票當場查獲，並扣得上述槍、彈。
二、案經嘉義市警察局移送臺灣嘉義地方法院檢察署檢察官偵查
    起訴。
    理  由
一、按被告以外之人於審判外之言詞或書面陳述，除法律有規定
    者外，不得作為證據；又被告以外之人於審判外之陳述，雖
    不符合同法第159條之1至第159條之4之規定，但經當事人於
    審判程序同意作為證據，法院審酌該言詞陳述或書面陳述作
    成時之情況，認為適當者，亦得為證據。當事人、代理人或
    辯護人於法院調查證據時，知有第159條第1項不得為證據之
    情形，而未於言詞辯論終結前聲明異議者，視為有前項之同
    意，刑事訴訟法第159條第1項及第159條之5分別定有明文。
    查本判決下列所引之供述證據，雖屬傳聞證據，惟當事人及
    被告辯護人於本院審判期日中表示無意見不予爭執，且迄至
    言詞辯論終結前亦未表示異議，本院審酌該等證據之取得過
    程並無瑕疵，與本案待證事實間復具有相當之關聯性，以之
    為本案證據並無不當，自得採為本件認定事實之基礎，合先
    敘明。
二、上開犯罪事實，迭據被告於警詢、偵訊及本院審理時坦承不
    諱，並有搜索票、搜索扣押筆錄、扣押物品目錄表各1份、
    照片6張及嘉義市警察局槍枝初步檢視報告表1份等附卷可憑
    （見警卷第16至37頁），而扣案之手槍1支（槍枝管制編號
    ：0000000000號），經鑑定認係改造手槍，由仿BERETTA廠
    92FS型半自動手槍製造之槍枝，換裝土造金屬槍管而成，擊
    發功能正常，可供擊發適用子彈使用，認具殺傷力；另上開
    扣案之子彈27顆經送鑑定結果，其中15顆，認係口徑9mm制
    式子彈，採樣5課試射，可擊發，認均具殺傷力；另12顆，
    認均非制式子彈，由金屬彈殼組合直徑8.8±0.5mm金屬彈頭
    而成，採樣4顆試射，可擊發，認均具殺傷力，有內政部警
    政署刑事警察局97年7月27日刑鑑字第0980096792號槍彈鑑
    驗書1份附卷可憑（見偵卷第14至19頁），足認被告之自白
    與事實相符。本件事證明確本件事證明確，被告犯行堪以認
    定，應依法論科。
三、核被告所為，係犯槍砲彈藥刀械管制條例第8條第4項之未經
    許可，持有可發射子彈具有殺傷力之改造手槍罪，及同條例
    第12條第4項之未經許可持有子彈罪。被告以一行為同時觸
    犯上開2罪，為想像競合犯，應從一重之槍砲彈藥刀械管制
    條例第8條第4項未經許可，持有可發射子彈具有殺傷力之改
    造手槍罪處斷。又被告係於偶發之情形下，取得上開槍、彈
    ，並非因其他目的而故意購入或取得，其持有期間並未被查
    獲有其他持用本案扣案槍彈犯罪之情事，對他人之生命、身
    體或社會安全並未造成重大危害，且由被告經查獲後，自警
    詢、偵查及審理期間，均坦認犯行，深表悔意之情狀可知，
    被告尚非凶惡狡詐之人，與槍砲彈藥刀械管制條例第八條第
    四項本欲處罰之對象與惡性，顯有相當落差，在客觀上足以
    引起一般同情，本院認量處法定最低刑，仍嫌過重，法重情
    輕，衡情尚堪憫恕，爰依刑法第59條之規定減輕其刑。爰審
    酌被告自陳係國小畢業之智識程度，持有上開槍、彈之動機
    、時間，未經查獲持用上開槍、彈犯罪，其對人身安全及社
    會治安所可能造成危害程度，犯後坦承犯行，頗具悔意之態
    度等一切情狀，量處如主文所示之刑，並就併科罰金部分諭
    知易服勞役之折算標準。
四、另查被告前雖曾因違反懲治盜匪條例案件受徒刑之宣告，於
    84年2月24日縮短刑期假釋出監，並於87年4月13日假釋期滿
    ，視為執行完畢，然其於上開罪刑執行完畢後，迄今已逾5
    年未曾因故意犯罪受有期徒刑之宣告，此有臺灣高等法院被
    告前案紀錄表1份在卷可稽。又被告犯後始終坦承犯行，知
    所悔悟，參以其目前因「結腸右曲惡性腫瘤合併肝臟、肺移
    轉」，屬癌症末期，須繼續至醫院接受化學藥物治療等情，
    有中國醫藥大學附設醫院診斷證明書2份附卷可佐（見本院
    卷第23、24頁），本院因認被告所受上開徒刑之宣告以暫不
    執行為適當，爰併予宣告緩刑5年。末查扣案仿BERETTA廠92
    FS型半自動改造手槍（含彈匣壹個，槍枝管制編號：000000
    0000號）、子彈18顆，經鑑定結果具殺傷力，業如前述，依
    槍砲彈藥刀械管制條例之規定，為非經主管機關許可不得持
    有之物，係違禁物，不問屬於犯人與否，均應依刑法第38條
    第1項第1款之規定宣告沒收。至於扣案之經鑑定試射用罄已
    不具殺傷力之彈殼9個，均非屬違禁物，爰不為沒收之諭知
    ，附此敘明。
據上論斷，應依刑事訴訟法第299條第1項前段，槍砲彈藥刀械管
制條例第8條第4項、第12條第4項，刑法第11條前段、第55條、
第42條第3項前段、第74條第1項第2款、第38條第1項第1款，判
決如主文。
本案經檢察官李志明到庭執行職務。
中    華    民    國    98    年    11    月    30    日
                刑事第五庭    審判長法  官  蔡廷宜
                                    法  官  曾宏揚
                                    法  官  啟夫
以上正本證明與原本無異。
如不服本判決應於收受判決後10日內向本院提出上訴書狀，並應
敘述具體理由；其未敘述上訴理由者，應於上訴期間屆滿後20日
內向本院補提理由書（均須按他造當事人之人數附繕本）「切勿
逕送上級法院」。
中    華    民    國    98    年    11    月    30    日
                                    書記官  侯麗茹
附錄本判決論罪法條全文：
槍砲彈藥刀械管制條例第8條第4項：
未經許可，持有、寄藏或意圖販賣而陳列第1項所列槍枝者，處3
年以上10年以下有期徒刑，併科新臺幣700萬元以下罰金。
槍砲彈藥刀械管制條例第12條第4項：
未經許可，持有、寄藏或意圖販賣而陳列子彈者，處5 年以下有
期徒刑，併科新台幣300 萬元以下罰金。


司法院資訊處製作；財團法人民間司法改革基金會備份。
